臺灣高等法院刑事裁定
110年度抗字第1492號
抗  告  人
即  受刑人  康敬恩




上列抗告人即受刑人因聲請定其應執行刑案件，不服臺灣臺北地
方法院110年度聲字第1266號，中華民國110年7月19日第一審裁
定（聲請案號：臺灣臺北地方檢察署110年度執聲字第1018號）
，提起抗告，本院裁定如下：
    主  文
抗告駁回。
    理  由
一、原裁定意旨略以：抗告人即受刑人康敬恩因違反毒品危害防
    治條例等案件，先後經判處如附表所示之罪刑，均確定在案
    ，臺灣臺北地方檢察署檢察官聲請定其應執行刑，經審核認
    聲請為正當，定其應執行有期徒刑2年1月，如易科罰金，以
    新臺幣1千元折算1日等語。
二、抗告意旨略以：依刑法第50條規定定其合併應執行之案件，
    固屬法院自由裁定事項，惟應受內部界限與外部界限拘束，
    尚應受比例原則、公平正義原則之規範，尤重教化功能。刑
    法刪除連續犯之規定後，對於部分習慣犯或毒癮犯等犯罪人
    是否因一罪一罰而產生行輕法重之不合理現象，不無可議，
    各級法院對於數罪併罰應更定執行之案件，仍多採連續犯、
    概括犯意為裁定參據，以免失之不公，例如：臺灣新北地方
    法院98年度聲字第2535號裁定、本院99年度抗字第229號裁
    定、臺灣基隆地方法院101年度訴字第835號判決、本院97年
    度上訴字第5195號判決等案件，均於定應執行刑時獲大幅寬
    減刑度；抗告人因連續犯下多起詐欺、毒品案件，雖咎由自
    取，但原審所定應執行刑實嫌過苛，請求重新裁定寬減刑期
    ，以勵抗告人改過自新、重新做人云云。
三、按數罪併罰之定應執行之刑，係出於刑罰經濟與責罰相當之
    考量，乃對犯罪行為人本身及所犯各罪之總檢視，除應考量
    行為人所犯數罪反應出之人格特性，並應權衡審酌行為人之
    責任與整體刑法目的及相關刑事政策，在量刑權之法律拘束
    性原則下，依刑法第51條第5款之規定，採限制加重原則，
    以宣告各刑中之最長期為下限，各刑合併之刑期為上限，但
    最長不得逾30年，資為量刑自由裁量權之外部界限，並應受
    法秩序理念規範之比例原則、平等原則、責罰相當原則、重
    複評價禁止原則等自由裁量權之內部抽象價值要求界限之支
    配，使以輕重得宜，罰當其責，俾符合法律授與裁量權之目
    的，以區別數罪併罰與單純數罪之不同，兼顧刑罰衡平原則
    。個案之裁量判斷，除非有全然喪失權衡意義或其裁量行使
    顯然有違比例、平等諸原則之裁量權濫用之情形，否則即不
    得任意指其為違法（最高法院108年度台抗字第703號裁定意
    旨參照）。
四、經查：
　㈠抗告人所犯如附表所示各罪，先後經附表所示之法院判處如
    附表所示之刑確定，且如附表所示各罪，均係在如附表編號
    1所示之罪判決確定日前所犯等情，有上開判決書及本院被
    告前案紀錄表附卷可考。臺灣臺北地方檢察署檢察官向原審
    法院聲請就附表所示各罪定其應執行刑，原審法院經審核卷
    證結果，認其聲請為正當，定應執行有期徒刑2年1月，係在
    各宣告刑中之最長期(即6月）以上，各刑之合併刑期(即2年
    11月）以下，復未逾越附表各編號前所定之應執行刑加計其
    他判決所處刑期之總和（即2年3月），符合量刑裁量之外部
    性界限及內部性界限，原審並已斟酌受刑人犯罪行為之不法
    與罪責程度，及對其施以矯正之必要性，基於受刑人如附表
    所示各罪，固均係違反毒品危害防制條例案件，然如附表編
    號1所示之罪乃僅具體戕害自身身體健康、對社會產生潛在
    危害之施用第二級毒品，如附表編號2所示之罪則係持有第
    二級毒品純質淨重達20公克以上，有別於如附表編號3 、4 
    所示乃幫助他人施用第二級毒品之各罪，又上述犯行犯罪期
    間橫跨數月，佐之各罪原定刑期及原先應執行刑，進而為整
    體非難之評價，而定其應執行有期徒刑2年1月，已再減少2
    月之刑度，要屬法院裁量職權之適法行使，核無不當，亦無
    違公平、比例原則、罪責相當原則。
　㈡次按數罪併罰之定應執行之刑，係出於刑罰經濟與責罰相當
    之考量，並非予以犯罪行為人或抗告人不當之利益，為一種
    特別的量刑過程，且不同案件之犯罪態樣、情節輕重、行為
    惡性、反社會人格程度均不相同，本難比附攀引他案量刑結
    果。又經本院函請檢察官就本件定刑表示意見，已據檢察官
    以「請依法審酌」函覆在卷（見本院卷第57頁）。抗告意旨
    以其他裁判之定刑結果為據，空泛指摘原審裁定不當，請求
    從輕量刑云云，委無可取。
  ㈢綜上，抗告人執前詞主張原審裁定不當，請求改定較輕之刑
    ，為無理由，應予駁回。
據上論斷，應依刑事訴訟法第412條，裁定如主文。　　　
中　　華　　民　　國　 110　　年　　 10　　月　　14 　日
     　　　　　　　　　刑事第二庭審判長法　官 遲中慧
　　     　　　　　　　　　　　　　　  法　官 邱筱涵
     　　　　　　　　　　　　　　　　  法　官 李世華
以上正本證明與原本無異。
不得再抗告。
                                       書記官 莊佳鈴
中　　華　　民　　國　　110 　年　　10　　月　　14　　日
附表
編號  1 2 3 4  罪名   毒品危害防制條例 （施用第二級毒品） 毒品危害防制條例 （持有第二級毒品） 毒品危害防制條例 （幫助施用第二級毒品） 毒品危害防制條例 （幫助施用第二級毒品）  宣告刑   有期徒刑4月、5月，如易科罰金，均以新臺幣1,000元折算1日。 有期徒刑6月，如易科罰金，以新臺幣1,000 元折算1日。 有期徒刑2月，共6 罪，如易科罰金，均以新臺幣1,000元折算1日。 有期徒刑2月，共4 罪，如易科罰金，均以新臺幣1,000元折算1日。 犯罪日期  109年3月28日     109 年05月19日 109 年03月15日 109 年03月10日     109 年03月19日       109 年04月05日     109 年03月20日     109 年05月04日  109 年03月26日 109 年04月14日     109 年04月07日       109 年04月16日     109 年04月15日  偵查（自訴）機關年度案號  桃園地檢109 年度毒偵字第3250、3685號 桃園地檢109 年度偵字第24695號 臺北地檢109 年度偵字第30557 號 臺北地檢109 年度偵字第30556號 最後事實審 法院 桃園地院 桃園地院 臺北地院 臺北地院  案號 　　　　 109 年度桃簡字第1813號 109 年度審訴字第1996號 109 年度審易字第2774號 110 年度審簡字第68號  判決日期 109 年07月14日 109 年12月07日 109 年12月29日 110 年01月15日 確定判決 法院 桃園地院 桃園地院 臺北地院 臺北地院  案號  109 年度桃簡字第1813號 109 年度審訴字第1996號 109 年度審易字第2774號 110 年度審簡字第68號  判決確定日 109 年08月19日 110 年01月13日 109 年12月29日 110 年03月22日 　　　　 備註  桃園地檢109年度執字第14423號。經上開判決定應執行有期徒刑7月。 桃園地檢110 年度執字第1980號 臺北地檢110 年度執字第708 號。經上開判決定應執行有期徒刑9月。 臺北地檢110 年度執字第1653號。經上開判決定應執行有期徒刑7月。    編號2至4前經臺北地院110年度聲字第677號裁定定應執行有期徒刑1年8月。